臺灣苗栗地方法院刑事判決　　　　　　　 93年度訴字第516號
公　訴　人　臺灣苗栗地方法院檢察署檢察官
被　　　告　甲○○
指定辯護人　本院公設辯護人乙○○
上列被告因違反槍砲彈藥刀械管制條例案件，經檢察官提起公訴
（93年度偵字第2078號），本院判決如下：
    主  文
甲○○未經許可，持有其他可發射子彈具有殺傷力之改造手槍，
處有期徒刑壹年貳月，併科罰金新臺幣伍萬元，罰金如易服勞役
，以新臺幣玖佰元即銀元參佰元折算壹日。扣案之仿WALTHER 廠
PPK ／S 型半自動手槍製造之玩具手槍換裝土造金屬槍管而成之
改造手槍壹支（槍枝管制編號：0000000000號，含彈匣壹個）沒
收。
    犯罪事實
一、甲○○明知未經許可，不得持有具殺傷力之槍械，竟於民國
    93年5 月22日下午4 時20分左右，在苗栗縣頭份鎮田寮里20
    鄰華夏新村70號附近，未經許可，持有具殺傷力仿WALTHER
    廠PPK ／S 型半自動手槍製造之玩具手槍換裝土造金屬槍管
    而成之改造手槍1 支（含彈匣1 個）。嗣於同日下午4 時35
    分許，攜帶上開改造手槍（置於黑色軟質手提包內），在上
    址門前，正欲騎乘機車離去時，被警發現有異狀而查獲，並
    扣得上述改造手槍1 支及不具殺傷力之子彈1 顆、滑套1 個
    、黑色手提包1 只等物。
三、案經苗栗縣警察局頭份分局報告台灣苗栗地方法院檢察署檢
    察官偵查起訴。
    理  由
一、前開犯罪事實，業經被告甲○○於本院審理中坦白承認，核
    與證人即查獲本案之苗栗縣警察局頭份分局偵查員丙○○結
    證情節相符，並有改造手槍1 支、子彈1 顆、滑套1 個及黑
    色手提包1 只扣案可證，前述改造手槍經送內政部警政署刑
    事警察局鑑驗結果，認係由仿WALTHER 廠PPK ／S 型半自動
    手槍製造之玩具手槍換裝土造金屬槍管而成之改造手槍，機
    械性能良好，可擊發適用子彈，具殺傷力，有該局民國93年
    7 月12日刑鑑字第0930113715號槍彈鑑定書在卷可稽，足徵
    被告之自白與事實相符。本案事證明確，被告犯行已堪認定
    。
二、按行為後法律有變更者，適用裁判時之法律。但裁判前之法
    律有利於行為人者，適用最有利於行為人之法律。刑法第2
    條第1 項定有明文。查被告行為後，槍砲彈藥刀械管制條例
    業於94年1 月26日修正公布、同年月28日生效，原條文第11
    條第4 項刪除，所規範之罪刑移列至修正後該條例第8 條第
    4 項，法定刑則由「1 年以上7 年以下有期徒刑，併科新臺
    幣700 萬元以下罰金」，修正為「3 年以上10年以下有期徒
    刑，併科新臺幣700 萬元以下罰金」，茲比較修正後槍砲彈
    藥刀械管制條例第8 條第4 項與修正前同條例第11條第4 項
    之規定，以修正前之規定有利於被告，自應適用修正前槍砲
    彈藥刀械管制條例第11條第4 項規定論處。故核被告所為，
    係犯修正前槍砲彈藥刀械管制條例第11條第4 項之罪。本件
    係警方追查被告之友人顏宏達涉嫌持有槍枝案件，在案發現
    場埋伏，適被告現身該處，形跡可疑，且經警盤查有緊張、
    發抖之反應，使員警懷疑其攜帶違禁品，進一步伸手碰觸其
    所持黑色手提袋，感覺有硬硬的東西（見偵查卷63頁，93年
    7 月19日證人丙○○之訊問筆錄。證人於本院審理時雖改稱
    沒有碰觸被告之包包等語，然以證人接受偵訊時距案發時未
    滿2 月、本院審理時已在案發後1 年4 月，時隔甚久，及證
    人於偵查中明確指稱被告「有一隻手腋下夾著黑色包包」，
    審理時卻稱「我無法確定他如何拿法，但他確實有拿著包包
    沒錯」等情觀之，證人之記憶顯然已隨時間經過漸趨模糊，
    是其就本案查獲過程細節之陳述，應以較接近案發時間之偵
    查中所為者為可採），而要求被告打開手提包受檢，因而查
    獲之事實，已據證人丙○○證述綦詳，由被告有前科、與涉
    嫌持槍者有所來往，在警方情報顯示嫌犯可能出現之時間、
    地點現身，遇警盤查時有不自然之反應，以及員警觸摸手提
    包感覺到硬物等現場狀況綜合判斷，警方對於被告持有槍枝
    之事實，應已經產生合理之懷疑；況在員警盤問被告身分之
    時，並無證據顯示被告有主動陳述其持有槍枝或交出槍枝之
    意欲，被告實係在員警懷疑其持有違禁品，請其打開手提包
    之後，迫於無奈，始被動地打開手提包，讓員警查扣所持槍
    枝，是其舉動實僅該當於在警察發現犯罪嫌疑後，對搜索行
    為之同意，而與犯罪未發覺前自首之情形有間，辯護意旨認
    被告在員警尚未合理懷疑而發覺其持有改造手槍前，主動將
    扣案改造手槍交出供警檢查，因而使員警查獲本案，符合自
    首減刑之要件等語，容有誤會，應予指明。爰審酌被告持有
    槍枝僅約15分鐘，時間短暫，對社會所生危險較輕，犯後亦
    自白犯行等一切情狀，量處如主文所示之刑，並就罰金部分
    諭知易服勞役之折算標準。扣案之仿WALTHER 廠PPK ／S型
    半自動手槍製造之玩具手槍換裝土造金屬槍管而成，可發射
    子彈具有殺傷力之改造手槍1 枝（含彈匣1 個），係違禁物
    ，不問屬於被告與否，依法沒收之。另扣案之子彈1 顆、滑
    套一個，經送鑑結果，前者係由玩具金屬彈殼加裝直徑約
    7.0 公釐土造金屬彈頭而成之改造子彈，無法擊發，不具殺
    傷力，後者實係玩具金屬滑套和玩具金屬槍機（不含撞針）
    ，有前開鑑驗通知書可查，尚非列管之子彈或槍枝主要組成
    零件；扣案之黑色手提包1 個，固係供犯罪所用之物，惟據
    被告供稱係顏宏達所有，亦無其他證據證明屬於被告，爰均
    不予宣告沒收。
據上論斷，應依刑事訴訟法第299 條第1 項前段，修正前槍砲彈
藥刀械管制條例第11條第4 項，刑法第11條前段、第2 條第1 項
但書、第42條第2 項、第38條第1 項第1 款，罰金罰鍰提高標準
條例第2 條，現行法規所定貨幣單位折算新臺幣條例第2 條，判
決如主文。
本案經檢察官石東超到庭執行職務。
中　　華　　民　　國　　94　　年　　10　　月　　11　　日
                  刑事第一庭    審判長法　官　劉興浪
                                      法  官  楊台清
                                      法  官  羅貞元
以上正本證明與原本無異。
如不服本判決，應於判決送達後10日內向本院提出上訴狀（應抄
附繕本）。
                                      書記官  劉秋雯
中　　華　　民　　國　　94　　年　　10　　月　　11　　日
附錄本案論罪科刑法條全文
修正前槍砲彈藥刀械管制條例第11條第4 項
